# 特殊保理业务的判断

提问人：baihaojie1986 时间：2020-06-23 09:44:00
A公司和银行办理保理业务，协议中约定转移过后不付追索权，无其他特殊条款，举例： 2020 年 1 月 1 日A公司应收B公司 2000 万元，应收账款的到期结算日期为 2020 年 3 月 31 日；公司将这笔款项向银行保理业务（不附追索权）。
问题 1 ：假设 2020 年 1 月 5 日办理完毕保理业务，银行将款项 2000 款项支付A公司，约定利率为SHIBOR，如果客户与2020 年 3 月 31 日支付给A公司（协议约定由A公司代收代付），但是银行未及时将款项划走，此时是否需要确认对银行的债务，即确认其他应付款-银行 2000 万？
问题 2 ：假设 2020 年 1 月 5 日办理完毕保理业务，银行将款项 2000 款项支付A公司，约定利率为SHIBOR，同时约定款项宽限期限为 2020 年 6 月 30 日，即A公司收到客户支付款项后无需直接支付给银行，在 2020 年 6 月 30 日支付即可，此时是否收到的银行回款，应当按照经济实质确认为短期借款？
问题 3 ：假设A公司和客户同属于同一集团，由于债权已经终止确认，债务已经发生了转移，在合并层面上此业务无需抵消，是否正确？

回答人：chenyiwei
1 、在满足终止确认条件的前提下，A公司收到应收账款债务人的付款，通常会与保理银行形成“无报酬之受托人”的信托关系，此时收到的款项属于代收代付，系银行的信托财产，应确认为对银行的其他应付款。
2 、如果在收到债务人还款后有一段超过合理期限的时间间隔，此时违反“不延误原则”，这种情况下的保理不满足终止确认条件，收到银行的保理款项应确认为短期借款。
3 、在集团合并报表层面，应确认为一项银行借款。